# 合营方向合营企业投出非货币性资产的会计处理问题

提问人：rainy418 时间：2012-09-08 17:45:27
2010 年 3 月，甲公司以机器设备投入丁公司，取得股权比例为38%，该机器设备原价 1600 万元，累计折旧 300 万元，公允价值 1900 万元，尚可使用 10 年，平均年限法折旧。年底丁公司实现利润 800 万元。
甲公司长期股权投资成本为 1900 万元，因投出机器设备产生的营业外收入 600 万元， 2010 年底固定资产中为实现内部损益=600-600/10*9/12=555.
问题：年底甲公司在编制合并报表时，应抵消的营业外收入是多少？A555 38%=210.9 还是 B600 38%=228. 教材上面是B228，个人认为应该是A，因为 555 才是为实现的损益。
准则解释类似原文为：“甲公司采用权益法确认当期从A公司获得的投资收益时，应当按照持股比例计算应享有A公司净损益份额，并扣除按照持股比例计算的以存货出资未实现的利润。”

回答人：chenyiwei
回复 rainy418 的帖子
投资时点上需抵消的内部交易未实现损益为 228 ；后续通过折旧还原恢复一部分，累积全年抵销金额如你的算法所述，但要注意该固定资产在 2010 年在联营企业提取折旧应该是 9 个月而不是 10 个月。
你可看一下本版面上关于与联营企业之间顺销交易未实现损益的抵销后续处理的讨论。原理完全相同，只不过此处联营企业是以其自身的股权而不是现金作为对价支付方式。